臺灣板橋地方法院刑事判決　　　　　　　95年度易字第2005號
公　訴　人　臺灣板橋地方法院檢察署檢察官
被　　　告　乙○○
　　　　　　　　　　　心〕
　　　　　　　　　　　臺北縣新.
上列被告因傷害案件，經檢察官提起公訴〔９５年度偵字第１７
６９８號〕。本院合議庭裁定由受命法官獨任進行簡式審判程序
，茲判決如下：
    主  文
乙○○傷害人之身體，處拘役參拾日，如易科罰金，以銀元參佰
元折算壹日；減為拘役拾伍日，如易科罰金，以銀元參佰元折算
壹日；緩刑貳年。
    事  實
壹、乙○○於民國〔下同〕９５年２月９日晚上１１時２０分許
    ，在臺北縣板橋市○○街與海山路口，遇見甲○○，因認先
    前曾在電話中遭甲○○辱罵，遂基於普通傷害之故意，徒手
    毆打甲○○臉部及背部，並以腳踢甲○○腹部，甲○○因而
    摔倒在地，致受有頭皮、臉部、上唇挫瘀傷、右手掌瘀傷及
    左手掌擦傷等傷害。
貳、案經甲○○訴由臺北縣政府警察局海山分局報請臺灣板橋地
    方法院檢察署檢察官偵查起訴。
    理  由
壹、上揭事實，業據被告坦承不諱〔參見本院準備程序筆錄、簡
    式審判筆錄〕，核與告訴人甲○○指訴被害情節〔參見偵卷
    第７頁至第９頁、第２２頁〕，互核相符，復有行政院衛生
　　署臺北醫院診斷證明書〔附偵卷第１０頁〕足佐，堪認被告
　  自白情節與事實相符，足為認定上揭事實之依據；本件事證
    明確，被告之上揭犯行，堪予認定。
貳、被告為事實欄所示行為後，刑法業經　總統於９４年２月２
    日以總統華總一義字第０９４０００１４９０１號令修正公
    布第１～３、５、１０、１１、１５、１６、１９、２５～
    ２７、第四章章名、２８～３１、３３～３８、４０～４２
    、４６、４７、４９、５１、５５、５７～５９、６１～６
    ５、６７、６８、７４～８０、８３～９０、９１－１、９
    ３、９６、９８、９９、１５７、１８２、２２０、２２２
    、２２５、２２９－１、２３１、２３１－１、２９６－１
    、２９７、３１５－１、３１５－２、３１６、３４１、３
    ４３條條文；增訂第４０－１、７５－１條條文；刪除第５
    ６、８１、９４、９７、２６７、３２２、３２７、３３１
    、３４０、３４５、３５０條條文；並自９５年７月１日施
    行。現行刑法第２條第１項規定：「行為後法律有變更者，
    適用行為時之法律。但行為後之法律有利於行為人者，適用
    最有利於行為人之法律。」，其中〔一〕刑法第２７７條第
    １項規定：「傷害人之身體或健康者，處三年以下有期徒刑
    、拘役或一千元以下罰金。」；惟現行刑法第３３條第５款
　　規定「罰金：新臺幣一千元以上，以百元計算之。」。修正
  　後罰金刑最低度重於行為時法，新法非有利於行為人。〔二
    〕行為時之刑法第４１條第１項前段規定：「犯最重本刑為
　　伍年以下有期徒刑以下之刑之罪，而受陸個月以下有期徒刑
  　或拘役之宣告，因身體、教育、職業、家庭之關係或其他正
    當事由，執行顯有困難者，得以壹元以上參元以下折算壹日
    ，易科罰金。」，又行為時之易科罰金折算標準，修正前罰
    金罰鍰提高標準條例第２條〔現已刪除〕規定，就其原定數
    額提高為１００倍折算１日。據此，行為時之易科罰金折算
    標準，應以銀元參佰元折算壹日，經折算後，應以新臺幣玖
    佰元折算壹日。惟現行刑法第４１條第１項前段則規定：「
    犯最重本刑為伍年以下有期徒刑以下之刑之罪，而受陸個月
    以下有期徒刑或拘役之宣告者，得以新臺幣壹仟元、貳仟元
    或參仟元折算壹日，易科罰金。」。比較修正前、後之易科
    罰金折算標準，新法非有利於行為人。〔三〕犯罪在新法施
    行前，新法施行後，緩刑之宣告，應適用新法第７４條之規
    定〔最高法院９５年第８次刑事庭會議決議意旨參照〕。
參、核被告所為，係犯修正前刑法第２７７條第１項之普通傷害
    罪；末按被告犯罪時間在９６年４月２４日以前，應按中華
    民國九十六年罪犯減刑條例規定減其宣告刑二分之一。爰審
    酌被告犯罪之動機、目的、手段、所致之損害，暨犯罪後態
    度等一切情狀，量處如主文所示之刑，並諭知減得之刑，暨
    易科罰金之折算標準。末查，被告前未曾因故意犯罪受有期
    徒刑以上刑之宣告，此有臺灣高等法院被告前案紀錄表在卷
    足稽，一時失慮，偶罹刑典，事後坦承犯行，深具悔意，經
    此刑之宣告後，應知警惕而無再犯之虞，兼以其係現役替代
    役男，復有替代役男身分證影本壹件在卷足參，因認所宣告
    之刑，以暫不執行為當，併予宣告緩刑，用啟自新。
據上論斷，應依刑事訴訟法第２７３條之１第１項、第２９９條
第１項前段，刑法第２條第１項前段、第７４條第１項第１款，
修正前刑法第２７７條第１項、第４１條第１項前段，罰金罰鍰
提高標準條例第１條前段，修正前罰金罰鍰提高標準條例第２條
，中華民國九十六年罪犯減刑條例第２條第１項第３款、第７條
，判決如主文。
本案經檢察官蔡元仕到庭執行職務。
中　　華　　民　　國　　96　　年　　8 　　月　　 6　　日
                  刑事第一庭　法　官    陳福來
以上正本證明與原本無異。
如不服本判決應於送達後10日內向本院提出上訴狀。
                            　書記官    林兆嘉
中　　華　　民　　國　　96　　年　　8 　　月　　7 　　日
附錄壹：本件論罪科刑參考法條：
刑法第二百七十七條
傷害人之身體或健康者，處三年以下有期徒刑、拘役或一千元以
下罰金。
犯前項之罪因而致人於死者，處無期徒刑或七年以上有期徒刑；
致重傷者，處三年以上十年以下有期徒刑。
附錄貳：告訴人、被害人、被告上訴權利告知書：
一、如果您是告訴人或被害人而對本判決不服，請書具不服的理
    由狀，向臺灣板橋地方法院檢察署提出聲請，請求檢察官上
    訴。但要注意可以上訴的期間只有１０天，而且這項可以上
    訴的期間，是以檢察官收受判決正本的日期起算，不是從您
    收到判決以後起算。
二、如果您是被告而對本判決不服，可以在您收到判決後１０天
    內提起上訴，而上訴的目的，既然是希望改變原來的判決，
    所以您的上訴狀一定要記載上訴的具體理由。
三、如果您是被告，也可以在１０天的上訴期間內，先行提出上
    訴狀，但要注意在１０天上訴期間屆滿後的２０天內，向原
    來判決的法院，補提上訴理由狀。
四、如果您有什麼訴訟程序的疑問，可以就近到任何法院的聯合
    服務中心洽詢，也可以依照法律扶助法的規定，向法律扶助
    基金會請求法律扶助。
    法律扶助基金會板橋分會
    　　　地址：臺北縣板橋市○○路○段268號10樓
　　　　　電話：(00)0000-0000
　　　　　傳真：(00)0000-0000
          Email:banciao@laf.org.tw
    法律扶助基金會臺北分會
　　　    地址：臺北市○○○路○段200號6樓
　　　　　電話：(00)0000-0000
　　　　　傳真：(00)0000-0000
　　　　　Email:taipei@laf.org.tw
